臺灣苗栗地方法院刑事判決　　　　　　　100年度易字第695號
公　訴　人　臺灣苗栗地方法院檢察署檢察官
被　　　告　林忠勤
上列被告因竊盜案件，經檢察官提起公訴（100 年度偵緝字第12
9 號、同年度偵字第3615、3616、3617、3686、4052號），本院
依簡式審判程序判決如下：
    主  文
林忠勤犯下列7罪。應執行有期徒刑肆年陸月。
  (1)犯侵入建築物罪，累犯，處有期徒刑參月。
  (2)犯竊盜罪，累犯，處有期徒刑陸月。
  (3)犯踰越牆垣竊盜罪，累犯，處有期徒刑壹年。
  (4)犯踰越窗戶竊盜罪，累犯，處有期徒刑壹年。
  (5)犯毀越窗戶竊盜未遂罪，累犯，處有期徒刑拾壹月。
  (6)犯踰越窗戶竊盜罪，累犯，處有期徒刑壹年。
  (7)犯毀越窗戶竊盜罪，累犯，處有期徒刑壹年壹月。
    犯罪事實及理由
一、犯罪事實：
  (一)構成累犯之前科資料：
    林忠勤前因竊盜案件，經臺灣桃園地方法院以93年度易字第
    145號判決處有期徒刑1年2月，刑前令入勞動處所強制工作3
    年確定，另因竊盜案件，經臺灣板橋地方法院以93年度易字
    第566號判決處有期徒刑1年10月確定，上揭有期徒刑部分經
    減刑及接續執行，於民國98年9 月27日執行完畢。
  (二)本件事實：
    林忠勤分別於附表所示之時間、地點，以附表所示之方法，
    侵入他人建築物，或意圖為自己不法所有，竊取他人財物。
    嗣經警採獲竊案現場指紋送鑑定後發現與林忠勤指紋相符，
    始循線查獲上情。
二、證據名稱：
  (一)被告林忠勤於警詢、偵訊及審理中之自白。
  (二)附表編號1 所示犯罪事實：
    1.證人即告訴人陳蘭英之警詢筆錄（板檢100 偵5957號卷頁
      2-4 ）、偵訊筆錄（板檢100 偵緝1066號卷頁66-67 ）。
    2.內政部警政署刑事警察局鑑定書1 份（板檢100 偵5957號
      卷頁9-10）。
  (三)附表編號2 所示犯罪事實：
    1.證人即被害人邱秀貞之警詢筆錄（桃檢100 偵16800 號卷
      頁27-28 ）。
    2.桃園縣政府警察局桃園分局刑案現場勘察報告暨所附失竊
      現場及採證照片28張（同卷頁20-26 ）。
    3.內政部警政署刑事警察局鑑定書1 份（同卷頁16-18 反面
      ）。
  (四)附表編號3所示犯罪事實：
    1.證人即被害人歐佩琪之警詢筆錄（桃檢100 偵14087 號卷
      頁20-21 ）。
    2.桃園縣政府警察局桃園分局刑案現場勘察報告暨所附失竊
      現場及採證照片18張（同卷頁24-26 ）。
    3.內政部警政署刑事警察局鑑定書1 份（同卷頁22-23 反面
      ）。
  (五)附表編號4所示犯罪事實：
    1.證人即被害人黃世梗之警詢筆錄。
    2.失竊現場採證照片6張。
    3.內政部警政署刑事警察局鑑定書1 份。
    （以上均附於臺中市政府警察局第六分局刑案偵查卷宗）。
  (六)附表編號5所示犯罪事實：
    1.證人即告訴人廖坤地之警詢筆錄 。
    2.證人謝誌瑋、林俊明之警詢筆錄。
    3.臺中縣警察局（現已合併為臺中市政府警察局）太平分局
      刑案現場勘察報告暨所附失竊現場及採證照片89張。
    4.內政部警政署刑事警察局鑑定書1 份。
    （以上均附於臺中市政府警察局太平分局刑案偵查卷宗）。
  (七)附表編號6犯罪事實：
    1.證人即被害人陳昶宏之警詢筆錄。
    2.臺中縣警察局（現已合併為臺中市政府警察局）清水分局
      刑案現場勘察報告暨所附失竊現場及採證照片12張。
    3.內政部警政署刑事警察局鑑定書1 份。
    （以上均附於臺中市政府警察局清水分局刑案偵查卷宗）。
三、附表編號1、4、5、6等事實之比較新舊法及其適用：
    按行為後法律有變更者，適用行為時之法律，但行為後之法
    律有利於行為人者，適用最有利於行為人之法律，刑法第2
    條第1 項定有明文。被告於編號1 、4 、5 、6 等事實之行
    為後，刑法第321 條第1 項規定於100 年1 月26日經總統公
    布修正，於同年月28日生效，因：
    (一)其修正前之第1 項第1 款須於夜間侵入始符合，而修正後
      則不限於夜間，顯然修正前之規定較有利於被告；
    (二)修正前之法定刑為「6 月以上、5 年以下有期徒刑」，而
      修正後之法定刑則為「6 月以上、5 年以下有期徒刑，得
      併科新臺幣10萬元以下罰金」，以修正前之規定較有利於
      被告。
    上開比較新、舊法之結果，以行為時之舊法對其較為有利，
    揆諸前開刑法第2 條第1 項前段之規定，被告於編號1 （第
    (2)事實不適用修正後第321 條第1 項第1 款之規定）及4 、
    5 、6 等四個事實，自應適用被告行為時之舊法。
三、罪名：
  (一)附表編號1 之犯行，其中第(1)之部分係犯刑法第306 條第1
    項之侵入建築物罪；第(2)部分係犯同法第320 條第1 項之竊
    盜罪。
  (二)附表編號2 （即第(3)罪）係犯刑法第321 條第1 項第2 款之
    踰越牆垣竊盜罪。
  (三)附表編號3 （即第(4)罪）係犯刑法第321 條第1 項第2 款之
    踰越窗戶竊盜罪。
  (四)附表編號4 （即第(5)罪）係犯修正前刑法第321 條第1 項第
    2 款之毀越窗戶竊盜未遂罪。
  (五)附表編號5 （即第(6)罪）係犯修正前刑法第321 條第1 項第
    2 款之踰越窗戶竊盜罪。
  (六)附表編號6 （即第(7)罪）係犯修正前刑法第321 條第1 項第
    2 款之毀越窗戶竊盜罪。
四、被告所犯上開第(1)至第(7)各罪間犯意各別、行為互異，是被
    告所犯上揭7 罪應予分論併罰。
五、累犯加重：
    被告曾有如事實欄所示，因犯罪受科處有期徒刑，並經執行
    完畢之紀錄，此有被告之刑案資料紀錄表在卷可稽，其受有
    期徒刑執行完畢後，五年以內故意再犯本件有期徒刑以上之
    罪，為累犯，本件7 罪均應依刑法第47條第1 項規定加重其
    刑。
六、未遂減輕：
    附表編號4 （即第(5)罪）所示事實，被告已著手於犯罪行為
    之實行而不遂，為未遂犯，爰依刑法第25條規定減輕其刑。
七、量刑理由：
    審酌被告前如事實欄所示之竊盜前科及其所受科處之刑度，
    及本件被告所竊之物品多係被害人作為營業之用品，造成被
    害人營生上極大之困擾，其所損壞之部分尚且使被害人必須
    支出修復費用，又被告於警方依指紋鑑定結果循線查獲後即
    坦承犯行之態度等一切情狀，分別量處如主文所示之刑，並
    定其應執行之刑。
八、應適用之法條：
    (一)刑事訴訟法第273 條之1 第1 項、第299 條第1 項前段、
      第310 條之2 、第454 條第1 項。
    (二)刑法第2 條第1 項前段、第25條、第47條第1 項、第51
      條第5 款、第306 條第1 項、第320 條第1 項、第321 條
      第1 項第2 款，修正前刑法第321 條第1 項第2 款、第2
      項。
    (三)刑法施行法第1條之1。
九、本判決係依刑事訴訟法第310 條之2 、第454 條第1 項製作
    。如不服本判決，應於判決送達之日起10日內，向本院提起
    上訴。
本案經檢察官黃俊鳴到庭執行職務。
中    華    民    國  100     年    11    月    21    日
                  刑事第二庭    法  官  楊清益
以上正本證明與原本無異。
如不服本判決應於收受判決後10日內向本院提出上訴書狀，並應
敘述具體理由。其未敘述上訴理由者，應於上訴期間屆滿後20日
內向本院補提理由書( 均須按他造當事人之人數附繕本) 「切勿
逕送上級法院」。告訴人或被害人如對本判決不服者，應具備理
由請求檢察官上訴，其上訴期間之計算係以檢察官收受判決正本
之日期為準。
                                書記官  洪瑞榮

中    華    民    國   100    年    11    月    21    日
附記論罪之法條全文：
中華民國刑法第306條第1項
（侵入住居罪）
無故侵入他人住宅、建築物或附連圍繞之土地或船艦者，處 1
年以下有期徒刑、拘役或 3 百元以下罰金。
中華民國刑法第320條第1項
（普通竊盜罪、竊佔罪）
意圖為自己或第三人不法之所有，而竊取他人之動產者，為竊盜
罪，處5  年以下有期徒刑、拘役或 5 百元以下罰金。
中華民國刑法第321條第1項第2款、第2項
（加重竊盜罪）
犯竊盜罪而有下列情形之一者，處 6 月以上、5 年以下有期徒
刑，得併科新臺幣 10 萬元以下罰金：
二、毀越門扇、牆垣或其他安全設備而犯之者。
前項之未遂犯罰之。
中華民國刑法 (舊 100.01.26 以前)第321條第1項第2款、第2項
（加重竊盜罪）
犯竊盜罪而有下列情形之一者，處 6 月以上、5 年以下有期徒
刑：
二、毀越門扇、牆垣或其他安全設備而犯之者。
前項之未遂犯罰之。
附表
┌──┬────┬────┬────┬────┬────────┬────┬────────────────┐
│編號│犯罪時間│犯罪地點│被害人（│犯罪手法│所得財物        │所犯法條│證據清單                        │
│    │        │        │告訴人* │        │                │        │                                │
│    │        │        │）      │        │                │        │                                │
├──┼────┼────┼────┼────┼────────┼────┼────────────────┤
│1（ │99年6月 │新北市三│陳蘭英* │利用後門│現金約新臺幣（下│(1)刑法第│1.證人即告訴人陳蘭英之警詢筆錄（│
│100 │25日上午│重區大同│        │未上鎖開│同）6000 元、茶 │306 條第│  板檢100偵5957號卷頁2-4）、偵訊│
│偵緝│6 時30分│北路191 │        │門入宅行│葉1批           │1 項之侵│  筆錄（板檢100偵緝1066號卷頁   │
│129 │許      │號191小 │        │竊      │                │入建築物│  66-67 ）                      │
│號）│        │吃店    │        │        │                │罪及(2)第│2.內政部警政署刑事警察局鑑定書1 │
│    │        │        │        │        │                │320 條第│  份（板檢100偵5957號卷頁9-10） │
│    │        │        │        │        │                │1 項之竊│                                │
│    │        │        │        │        │                │盜罪。  │                                │
│    │        │        │        │        │                │        │                                │
├──┼────┼────┼────┼────┼────────┼────┼────────────────┤
│2（ │100年3月│桃園縣桃│邱秀貞  │破壞小吃│邱秀貞之紅色包包│(3)刑法第│1.證人即被害人邱秀貞之警詢筆錄（│
│100 │3日凌晨4│園市民生│        │店廁所鐵│（內有身分證、健│321條第1│  桃檢100偵16800號卷頁27-28）   │
│偵  │時至5時 │路896號 │        │窗後翻越│保卡、汽機車駕照│項第2款 │2.桃園縣政府警察局桃園分局刑案現│
│4052│許      │黑白切小│        │入內行竊│、行照、鑰匙、信│之加重竊│  場勘察報告暨所附失竊現場及採證│
│號）│        │吃店    │        │        │用卡2張、提款卡2│盜罪    │  照片28張（同卷頁20-26）       │
│    │        │        │        │        │張、現金約5000  │        │3.內政部警政署刑事警察局鑑定書1 │
│    │        │        │        │        │元等物品）、曾秋│        │  份（同卷頁16-18反面）         │
│    │        │        │        │        │菊之灰色包包（內│        │                                │
│    │        │        │        │        │有汽機車鑰匙、小│        │                                │
│    │        │        │        │        │吃店鑰匙、現金約│        │                                │
│    │        │        │        │        │500元等物品）   │        │                                │
├──┼────┼────┼────┼────┼────────┼────┼────────────────┤
│3（ │100年3月│桃園縣桃│歐佩琪  │將檳榔攤│現金約3000元、筆│(4)刑法第│1.證人即被害人歐佩琪之警詢筆錄（│
│100 │3日凌晨4│園市經國│        │冷氣推落│電1台、香菸13 條│321條第1│  桃檢100 偵14087 號卷頁20-21 ）│
│偵  │時至5時 │路與慈文│        │後翻越冷│                │項第2款 │2.桃園縣政府警察局桃園分局刑案現│
│3686│許      │路口旁QQ│        │氣窗口入│                │之加重竊│  場勘察報告暨所附失竊現場及採證│
│號）│        │檳榔攤  │        │內行竊  │                │盜罪    │  照片18張（同卷頁24-26）       │
│    │        │        │        │        │                │        │3.內政部警政署刑事警察局鑑定書1 │
│    │        │        │        │        │                │        │  份（同卷頁22-23反面）         │
├──┼────┼────┼────┼────┼────────┼────┼────────────────┤
│4（ │99年10月│臺中市西│黃世梗  │破壞門窗│未遂            │(5)修正前│1.證人即被害人黃世梗之警詢筆錄  │
│100 │20日凌晨│屯區西屯│        │玻璃後侵│                │刑法第  │2.失竊現場採證照片6張           │
│偵  │        │路三段89│        │入搜尋財│                │321 條第│3.內政部警政署刑事警察局鑑定書1 │
│3615│        │號之2咕 │        │物著手行│                │2 項、第│  份                            │
│號）│        │咕香餐廳│        │竊但未得│                │1 項第2 │（以上均附於臺中市政府警察局第六│
│    │        │        │        │手      │                │款之加重│分局刑案偵查卷宗）              │
│    │        │        │        │        │                │竊盜未遂│                                │
│    │        │        │        │        │                │罪      │                                │
├──┼────┼────┼────┼────┼────────┼────┼────────────────┤
│5（ │99年11月│臺中市太│廖坤地* │將冷氣推│液晶電視2台、伴 │(6)修正前│1.證人即告訴人廖坤地之警詢筆錄  │
│100 │15日凌晨│平區新平│        │落後翻越│唱主機1台、擴音 │刑法第  │2.證人謝誌瑋、林俊明（均為該店服│
│偵  │6時許   │路一段66│        │冷氣窗口│器1台、零錢等   │321 條第│  務生）之警詢筆錄              │
│3616│        │號夜豔卡│        │入內行竊│                │1 項第2 │3.臺中縣警察局（現已合併為臺中市│
│號）│        │拉OK店  │        │        │                │款之加重│  政府警察局）太平分局刑案現場勘│
│    │        │        │        │        │                │竊盜罪  │  察報告暨所附失竊現場及採證照片│
│    │        │        │        │        │                │        │  89 張                         │
│    │        │        │        │        │                │        │4.內政部警政署刑事警察局鑑定書1 │
│    │        │        │        │        │                │        │  份                            │
│    │        │        │        │        │                │        │（以上均附於臺中市政府警察局太平│
│    │        │        │        │        │                │        │分局刑案偵查卷宗）              │
├──┼────┼────┼────┼────┼────────┼────┼────────────────┤
│6（ │99年12月│臺中市沙│陳昶宏  │破壞餐廳│監視器主機1台、 │(7)修正前│1.證人即被害人陳昶宏之警詢筆錄  │
│100 │3日凌晨5│鹿區鹿峰│        │後方以木│螢幕1台、金門高 │刑法第  │2.臺中縣警察局（現已合併為臺中市│
│偵  │時至6時 │里中山路│        │板封死之│粱酒2箱、洋酒12 │321 條第│  政府警察局）清水分局刑案現場勘│
│3617│許      │665號尚 │        │窗戶並移│瓶、腳踏車1台、 │1 項第2 │  察報告暨所附失竊現場及採證照片│
│號）│        │鮮平價海│        │置倉庫內│紅酒2瓶         │款之加重│  12張                          │
│    │        │鮮餐廳  │        │一片玻璃│                │竊盜罪  │3.內政部警政署刑事警察局鑑定書1 │
│    │        │        │        │後翻越入│                │        │  份                            │
│    │        │        │        │內行竊  │                │        │（以上均附於臺中市政府警察局清水│
│    │        │        │        │        │                │        │分局刑案偵查卷宗）              │
└──┴────┴────┴────┴────┴────────┴────┴────────────────┘